【裁判字號】    95,訴,3832
【裁判日期】    951229
【裁判案由】    毒品危害防制條例
【裁判全文】
臺灣板橋地方法院刑事判決              95年度訴字第3832號
公  訴  人  臺灣板橋地方法院檢察署檢察官
被      告  乙○○
                    （現另案在臺灣臺北看守所羈押中）
上列被告因違反毒品危害防制條例案件，經檢察官提起公訴（95
年度毒偵字第7414號），本院訊問被告為有罪陳述後，改依簡式
審判程序審理，並判決如下：
    主  文
乙○○施用第一級毒品，累犯，處有期徒刑柒月。扣案之含有難
以析離之第一級毒品海洛因成分之殘渣袋貳個沒收銷燬之，吸管
壹支沒收。
    事  實
一、乙○○前有竊盜、違反毒品危害防制條例等前科，前於民國
    92年間因施用毒品案件，經本院以92年度毒聲字第3172號裁
    定強制戒治，自92年10月17日起執行，嗣經本院以93年度毒
    聲字第655 號裁定停止戒治付保護管束，於93年10月11日保
    護管束期滿視為執行完畢。又於92年間因竊盜案件，經本院
    以92年度易字第2680號判處有徒刑8 月，於93年1 月2 日確
    定，並於93年12月29日縮刑期滿執行完畢。
二、詎乙○○仍不知悛悔，明知海洛因係毒品危害防制條例第2
    條第2 項第1 款所定之第一級毒品，依法均不得施用、持有
    ，竟於上開強制戒治執行完畢後，基於施用第一級毒品海洛
    因之犯意，於95年10月29日晚間某時許，在台北縣新莊市○
    ○街35巷2 弄5 號3 樓住處，以注射針筒施用第一級毒品海
    洛因一次。嗣經警於同年月31日凌晨2 時20分許，在上址查
    獲，並扣得簡至永所有之含有難以析離之第一級毒品海洛因
    成分之殘渣袋2個。
三、案經台北縣政府警察局新莊分局報告台灣板橋地方法院檢察
    署檢察官偵查起訴。
    理  由
一、訊據被告乙○○於本院審理中，對上揭事實坦承不諱，此外
    ，被告經警於95年10月31日凌晨4 時18分許採尿送驗結果（
    檢體編號：0000000000號），呈嗎啡陽性反應，有姓名及代
    碼對照表及台灣檢驗科技股份有限公司濫用藥物尿液檢驗報
    告各1 件在卷可查（見甲○95毒偵字第7414號卷第40、41頁
    ）。而被告於該日為警查獲時，亦有經警扣得之含有難以析
    離之第一級毒品海洛因成分之殘渣袋2 個、吸管1 支可佐，
    復有扣案物品照片在卷可查（見上開偵查卷第26頁）。足見
    被告所為自白與事實相符，而得採為認定之依據。次查，被
    告於92年間因施用毒品案件，經本院以92年度毒聲字第3172
    號裁定強制戒治，自92年10月17日起執行，嗣經本院以93年
    度毒聲字第655 號裁定停止戒治付保護管束，於93年10月11
    日保護管束期滿視為執行完畢等情，有台灣高等法院被告前
    案紀錄表及刑案查註紀錄表各1 件在卷可稽。從而，被告於
    強制戒治執行完畢後5 年內再犯施用毒品犯行，事證已臻明
    確，堪以認定。
二、按刑法及刑法施行法業於94年2 月2 日經總統以華總一義字
    第09400014901 號令修正公布，並於95年7 月1 日施行。又
    按海洛因屬毒品危害防制條例第2 條第2 項第1 款所列之第
    一級毒品，是核被告乙○○所為，係犯毒品危害防制條例第
    10條第1 項之施用第一級毒品海洛因罪。其施用前後非法持
    有第一級毒品之低度行為，均已為施用之高度行為所吸收，
    不另論罪。被告於92年間因竊盜案件，經本院以92年度易字
    第2680號判處有徒刑8 月，於93年1 月2 日確定，並於93年
    12月29日縮刑期滿執行完畢，有上開前案紀錄表在卷可稽。
    被告於上開有期徒刑執行完畢後，5 年內故意再犯本件有期
    徒刑以上之罪，為累犯，應依刑法第47條第1 項之規定加重
    其刑。本院審酌被告已有違反毒品危害防制條例前科之素行
    狀況，且前已有施用毒品紀錄，竟又為本件犯行，顯見其未
    知戒除毒癮，意志力薄弱，並考量施用毒品乃自戕行為，所
    生危害非鉅，暨被告坦承施用毒品犯行之犯後態度等一切情
    狀，量處如主文所示之刑。
三、至扣案之殘渣袋2 個，含有難以析離之海洛因成分，應以毒
    品視之，爰依毒品危害防制條例第18條第1 項前段之規定宣
    告沒收銷燬之；至扣案之吸管1 支，為被告所有供施用毒品
    所用之物，應依刑法第38條第1 項第2 款之規定宣告沒收。
四、末按「除被告所犯為死刑、無期徒刑、最輕本刑為三年以上
    有期徒刑之罪或高等法院管轄第一審案件者外，於前條第一
    項程序進行中，被告先就被訴事實為有罪之陳述時，審判長
    得告知被告簡式審判程序之旨，並聽取當事人、代理人、辯
    護人及輔佐人之意見後，裁定進行簡式審判程序」，刑事訴
    訟法第273 條之1 第1 項定有明文。查本件被告涉犯之毒品
    危害防制條例第10條第1 項之施用毒品罪，法定本刑並非最
    輕本刑為3 年以上有期徒刑之罪，且被告於本院準備程序期
    日中已就被訴事實為有罪之陳述，經告知被告簡式審判程序
    之旨後，被告及公訴人對於本件改依簡式審判程序審理亦均
    表示無意見，是本院即依前揭刑事訴訟法規定，裁定本件進
    行簡式審判程序，附此敘明。
據上論斷，應依刑事訴訟法第273 條之1 第1 項、第299 條第1
項前段，毒品危害防制條例第10條第1 項、第18條第1 項前段，
刑法第11條前段、第47條第1 項、第38條第1 項第2 款，判決如
主文。
本案經檢察官馬凱蕙到庭執行職務。
中    華    民    國    95    年    12    月    29    日
                  刑事第十四庭  法  官  汪怡君
上列正本證明與原本無異。
如不服本判決，應於送達後十日內向本院提出上訴狀。
                                書記官  李郁禎
中    華    民    國    95    年    12    月    29    日
附錄本案論罪科刑法條全文：
毒品危害防制條例第10條
施用第一級毒品者，處六月以上五年以下有期徒刑。
施用第二級毒品者，處三年以下有期徒刑。


司法院資訊處製作；財團法人民間司法改革基金會備份。
